【裁判字號】    90,易,746
【裁判日期】    900530
【裁判案由】    竊盜
【裁判全文】
臺灣臺中地方法院刑事判決                            九十年度易字第七四六號
    公  訴  人  臺灣臺中地方法院檢察署檢察官
    被      告  戊○○
                丁○○
右列被告因竊盜案件，經檢察官提起公訴（九十年度偵字第二六四一號），及移送併
案審理（九十年度偵字第四七六三號），本院判決如左：
    主  文
戊○○連續結夥三人以上竊盜，累犯，處有期徒刑壹年陸月。
丁○○連續結夥三人以上竊盜，累犯，處有期徒刑貳年；扣案之鑰匙貳支沒收。
    事  實
一、戊○○、丁○○二人係兄弟關係，戊○○於民國（下同）八十七年間因犯竊盜及
    偽造文書等罪，經法院判刑並定執行刑為有期徒刑二年一月確定，於八十九年一
    月二十二日因假釋期滿而執行完畢；丁○○於八十六年間因犯竊盜罪，經法院判
    處有期徒刑一年確定，於八十七年十月十四日因假釋期滿而執行完畢。詎其二人
    均不知悔改，意圖為自己不法之所有，共同基於概括之犯意聯絡，或二人共同參
    與，或由一人單獨犯案，或結夥三人共同犯案，而連續（一）於九十年一月二十
    一日凌晨零時五十分許，戊○○與丁○○二人共同行經台中市○區○○路與榮華
    街口，見藍邦傑所持有使用並停放該處之車牌號碼七Ｈ─四三二０號自用小貨車
    停放該處，乃由戊○○在旁負責把風，丁○○以自備鑰匙一支（未扣案）開啟該
    小貨車之電門，藉以竊取該小貨車，得手後供己使用並共同駛離現場；（二）於
    九十年一月二十一日凌晨一時許，戊○○與丁○○二人共同竊取得上開小貨車後
    ，乃駕駛該小貨車至丙○○所經營位於台中市○○區○○路一段三八四巷四號之
    鐵工廠前，見工廠電動門之門口外面有放置一個不銹鋼水塔，乃共同將水塔搬上
    前開竊得之小貨車上，擬加以變賣，其二人得手後，適在工廠內之丙○○在屋內
    聽到搬水塔之碰撞聲，起身從監視器查看，發現戊○○、丁○○二人正搬取該水
    塔，乃報警處理並下樓阻止，其二人見事跡敗露棄車逃跑，然仍為丙○○會同隨
    後到場之警察，在台中市○○區○○路一段三八四巷十五號三樓空屋（該處係因
    九二一地震遭震損而無人居住）內查獲戊○○、丁○○二人；（三）於九十年一
    月二十八日晚上十一時十五分許，丁○○與綽號「阿誠」之成年男子，在台中市
    西區○○○路○段三十六號前，見甲○○所持有使用之車牌號碼ＮＯ─五四０九
    號自用小貨車停放該處，乃由丁○○持其所有之鑰匙一支，共同竊取開啟該小貨
    車之電門，得手啟動後即由丁○○駕車擬逃離現場，適因甲○○在屋內發覺屋外
    有異聲，乃出門查看，丁○○見狀迅即將車駛離現場，甲○○則騎機車在後追趕
    ，丁○○隨後將車駛至台中市○區○○街三十六號停放，與「阿誠」徒步逃離現
    場，然甲○○則一路跟蹤尾隨在後，後即會同警方在中華路與民生路口共同逮捕
    丁○○，並起獲鑰匙一支等物，惟「阿誠」則趁機逃逸；（四）於九十年二月二
    十七日凌晨四時許，丁○○行經彰化縣彰化市○○○路一號前，見己○○所持有
    使用之車牌號碼ＱＡ─九０三七號自用小貨車停放該處，乃由丁○○一人持其所
    有之鑰匙一支，竊取開啟該小貨車之電門，得手啟動後供己使用並駛回台中縣新
    社鄉○○街住處附近停放；（五）丁○○竊取得上開ＱＡ─九０三七號自用小貨
    車後，隨即於九十年二月二十七日晚上十一時許，與戊○○二人共同駕駛小貨車
    前往庚○○所擔任住持位於台中縣新社鄉○○街七十八號之空佛堂內（按係「正
    覺佛寺」），竊取該佛寺內之白鐵門六片及紗窗十三片，得手後將之變賣換現花
    用；（六）於九十年三月二日中午十二時許，由丁○○一人獨自駕駛該ＱＡ─九
    ０三七號自用小貨車，至上開「正覺佛寺」竊取流理台一台及白鐵門二片，得手
    受加以變賣；（七）於九十年三月八日凌晨二時許，由丁○○駕駛該ＱＡ─九０
    三七號自用小貨車搭載戊○○及陳秀蘭（另由臺灣臺中地方法院檢察署以九十年
    度偵字第四七六三號偵辦中）二人，三人結夥共同至上揭「正覺佛寺」內，由陳
    秀蘭在門口負責把風，丁○○、戊○○二人進入該佛寺內，將先前已拆下之鋁門
    窗共三十片合力搬上小貨車，得手後將之載回台中縣新社鄉復盛村三村巷八十號
    旁停放，擬見機轉賣變現，嗣於九十年三月八日上午十一時許，在台中縣新社鄉
    復盛村三村巷八十號旁為警查獲正準備發動該小貨車之丁○○，並扣得車上之鋁
    門窗共三十片（已發還庚○○）及鑰匙一支，並循線在台中縣新社鄉○○街三村
    巷九十八號住處，查獲戊○○及陳秀蘭二人。
二、案經臺中市警察局第五分局報請臺灣臺中地方法院檢察署檢察官偵查起訴，及臺
    中市警察局第一分局、臺中縣警察局東勢分局報請臺灣臺中地方法院檢察署檢察
    官移送併案審理。
    理  由
一、訊據被告丁○○、戊○○二人，分別對右揭事實欄一、（三）（四）（五）（六
    ）（七）之事實均坦承不諱，惟均否認有事實欄一、（一）（二）部分之犯行，
    被告丁○○辯稱：伊與戊○○二人於九十年一月二十一日當天，是要去台中市○○路找朋友，因沒有車，就在丙○○工廠附近之空屋睡覺，伊等沒有偷貨車，也
    沒有偷水塔，伊在警局做筆錄時，有被刑求，才承認偷車及水塔云云；被告戊○○辯稱：伊與丁○○二人於九十年一月二十一日當天晚上，是要去台中市○○路
    找朋友，因沒有車，就在丙○○工廠附近之空屋睡覺，伊等沒有偷貨車，也沒有
    偷水塔，伊在警局做筆錄時是實在的，伊沒被刑求等語。經查：(1)被告丁○○所
    承認之事實欄一、（三）部分之事實，經核與被害人甲○○於警訊及偵查中中所
    述之失竊情節相符，復有被害人甲○○領回小貨車出具之贓物認領保管收據一紙
    及現場照片四幀附卷及被告丁○○所有竊取ＮＯ─五四０九號自用小貨車鑰匙一
    支扣案（附臺灣臺中地方法院檢察署九十年度偵字第二四七三號卷內）可證。(2)
    被告丁○○、戊○○所分別坦承之事實欄一、（四）（五）（六）（七）之事實
    ，並經被害人己○○、庚○○於警訊中指述失竊情節明確，且其二人共同犯案或
    與陳秀蘭共同犯案部分，經互核其二人所供亦相符，復有被害人己○○、庚○○
    二人領回失物出具之贓物認領收據二紙、被告丁○○被查獲時之現場照片四幀、
    車輛竊盜車牌失竊資料個別查詢報表─查詢車輛認可資料一份附卷、及被告丁○○所有竊取ＱＡ─九０三七號自用小貨車所用之機車鑰匙一支扣案可證。(3)就事
    實欄一、（一）（二）部分，被告丁○○、戊○○二人於審理中，雖否認犯行，
    然查：被告丁○○於本院審中雖辯稱：伊在警局做筆錄時，有被刑求，才承認
    偷車及水塔，是誰刑求伊，伊不知道，但做筆錄的警察有看到云云；惟查證人即
    本案製作被告丁○○之警訊筆錄之臺中市警察局第五分局東山派出所警員乙○○
    到庭證稱：伊負責製作被告丁○○筆錄，伊做筆錄時，並沒有其他警員過來毆打
    丁○○等語；又被告戊○○於審理中明確供稱：伊沒有被刑求，在警訊筆錄所述
    是實在的等語，則當天被告丁○○與戊○○二人同被查獲，並共同在派出所製作
    筆錄，而觀諸戊○○之警訊筆錄亦係坦承竊車及水塔之犯行，其則未被刑求，足
    證丁○○所辯顯大有可疑；再者，被告丁○○於偵查中亦坦承有竊車及水塔之犯
    行，雖其於本院審理中辯稱：係因怕被收押才承認的等語，然此適足以證明被告
    丁○○於偵查中自白之任意性，蓋偵查中其並未遭受刑求及恐嚇，僅因其自己心
    裏自生害怕被收押而自白犯罪，則該自白自有任意性而有證據能力。綜上所述，
    被告丁○○所辯於警訊中遭受刑求云云，尚屬無據，核先敘明之；被害人丙○○於本院審理中明確指稱：九十年一月二十一日凌晨，伊還沒有睡覺，聽到門口
    有搬水塔的碰撞聲，且水塔已被搬到車上，伊就叫他們不要跑，他們就棄車逃跑
    ，警察來後才把他們找出來，伊確定當時搬水塔有二個人，且伊聽見聲音後，從
    二樓跑下，確實看到在庭之被告戊○○、丁○○將水塔搬上車等語，則被害人既
    係親眼目擊，且隨後會同警方在附近空屋查獲被告二人，足證被告二人確有其前
    揭時地駕駛上開七Ｈ─四三二０號自用小貨車到丙○○之工廠竊取水塔；上開
    七Ｈ─四三二０號自用小貨車係藍邦傑所失竊之物乙情，業經被害人藍邦傑於警
    訊中指陳明確，而上開被告二人於右揭時地竊車及水塔之事實，業據被告二人於
    警訊中坦承不諱，互核其等供述相符，且被告丁○○於偵查中亦自白犯罪，再參
    酌被害人丙○○前揭所述，益足證被告二人確有竊取上開七Ｈ─四三二０號自用
    小貨車之行為，以方便其等竊取丙○○之水塔，其等事後所辯，應係犯後卸責之
    詞，不足採信。此外，復有被害人藍邦傑、丙○○領回失物出具之贓物認領保
    管收據二紙附卷可據。(4)綜上所述，本案事證明確，被告二人犯行堪予認定。
二、核被告戊○○所為，就事實欄一、（一）（二）（五）部分係犯刑法第三百二十
    條第一項之竊盜罪；就事實欄一、（七）部分係犯刑法第三百二十一條第一項第
    四款結夥三人以上竊盜罪。核被告丁○○就事實欄一、（一）（二）（三）（四
    ）（五）（六）部分係犯刑法第三百二十條第一項之竊盜罪；就事實欄一、（七
    ）部分係犯刑法第三百二十一條第一項第四款結夥三人以上竊盜罪。被告戊○○
    、丁○○二人就所犯事實欄一、（一）（二）（五）之竊盜犯行彼此間，與被告
    丁○○就所犯事實欄一、（三）之竊盜犯行與綽號「阿誠」之成年男子彼此間，
    有犯意聯絡及行為分擔，應論以共同正犯。被告二人多次竊盜行為，時間緊接，
    手段及犯罪基本構成要件均相同，顯係基於概括之犯意為之，應認係連續犯，而
    以結夥三人以上竊盜之一罪論，並加重其刑。公訴人認被告二人所為係犯刑法第
    三百二十條第一項竊盜罪，尚有誤會，起訴法條應予變更。又公訴人雖未起訴被
    告事實欄一、（三）（四）（五）（六）（七）部分之竊盜犯行，惟此部分與公
    訴人起訴部分，具有連續犯裁判上一罪之關係，業如前述，該部分自為起訴效力
    所及，本院應一併審究，附此敘明。戊○○於八十七年間因犯竊盜及偽造文書等
    罪，經法院判刑並定執行刑為有期徒刑二年一月確定，於八十九年一月二十二日
    因假釋期滿而執行完畢；丁○○於八十六年間因犯竊盜罪，經法院判處有期徒刑
    一年確定，於八十七年十月十四日因假釋期滿而執行完畢等情，有臺灣臺中地方
    法院檢察署刑案資料查註紀錄表二份在卷可參，其等於刑之執行完畢後，五年內
    再犯本件有期徒刑以上之罪，均為累犯，均應依刑法第四十七條之規定遞加重其
    刑。爰審酌被告等犯罪之動機、目的、手段、犯罪所生之危害程度、犯罪後坦承
    部分犯行之態度等一切情狀，各量處如主文所示之刑。又扣案之鑰匙二支，係被
    告丁○○所有供犯罪所用之物乙節，業據被告於偵查中及審理中供陳明確，爰依
    刑法第三十八條第一項第二款之規定宣告沒收。
據上論斷，應依刑事訴訟法第二百九十九條第一項前段、第三百條，刑法第五十六條
、刑法第三百二十一條第一項第四款、第四十七條、第三十八條第一項第二款，判決
如主文。
中      華      民      國      九十      年      五      月    三十    日
                                          法  官  李  悌  愷
右正本證明與原本無異。
如不服本判決，應於送達後十日內向本院提出上訴狀（須附繕本），上訴於台灣高等
法院台中分院。
                                          書記官
中      華      民      國      九十      年      五      月    三十    日
附錄法條：
刑法第三百二十條第一項：
意圖為自己或第三人不法之所有，而竊取他人之動產者，為竊盜罪，處五年以下有期
徒刑、拘役或五百元以下罰金。
刑法第三百二十一條第一項第四款
犯竊盜罪而有左列情形之一者，處六月以上五年以下有期徒刑：
四、結夥三人以上而犯之者。


司法院資訊處製作；財團法人民間司法改革基金會備份。
